【裁判字號】    98,聲再,96
【裁判日期】    980706
【裁判案由】    違反毒品危害防制條例
【裁判全文】
臺灣高等法院高雄分院刑事裁定          98年度聲再字第96號
再審聲請人
即受判決人  甲○○
                    （現於臺灣臺南監獄執行中）
上列聲請人因違反毒品危害防制條例案件，對於本院97年度上訴
字第1116號中華民國97年8 月29日確定判決（臺灣高雄地方法院
96年度訴字第4466號；臺灣高雄地方法院檢察署96年度偵緝字第
2024、2025號），聲請再審，本院裁定如下：
    主  文
再審之聲請駁回。
    理  由
一、本件聲請再審意旨略以：本案於原判決審理中，乙○○雖到
    庭接受被告辯護人之詰問，訊問乙○○購買海洛因之目的何
    在？乙○○始陳述案情始末，但其陳述確與其於警訊、偵查
    中之證詞前後互有岐異，是以供詞既有「前後陳述不符」之
    瑕疵，此時則應比較前後陳述時之外在環境及情況，以判斷
    何者為可信，以決定是否具有證據力或證明力；而乙○○及
    丙○○二人遭警逮捕時，均拘留在高雄市政府警察局拘留室
    ，是否早已相互勾串為逃避刑責，嫁禍於被告？依其二人均
    有毒品前科，深知供出毒品來源因而破獲者，得依毒品危害
    防制條例第17條規定可減輕其刑，廝時被告及辯護人堅決主
    張上揭具爭議之詞，不可以此為證據。司法院大法官會議釋
    字第582 號解釋意旨及刑事訴訟法第159 條之1 、第159 條
    之2 立法本意，業已將刑事訴訟法第159 條之1 、第159 條
    之2 之運用時機闡述甚明，顯難依審判者個人之好惡或將刑
    事訴訟法賦予事實審法官「對證據有自由取捨之權力」恣意
    為之；上揭疑義及待證事項，乃漏未審酌重要證據，即新證
    據、新事實之，現已構成再審要件，爰依刑事訴訟法第420
    條第6 項、第421 條規定，請求准予再審云云。
二、按漏未審酌足生影響於判決之重要證據為理由聲請再審，係
    以不得上訴於第三審法院之案件為限，刑事訴訟法第421 條
    定有明文。如為得上訴於第三審法院之案件，即不得以此理
    由聲請再審，否則，其聲請應屬不合法，而非無理由。本件
    依聲請人提出之原確定判決繕本，原確定判決係論處聲請人
    販賣第一級毒品罪刑，該罪係得上訴於第三審法院之案件，
    而聲請人主張原確定判決就足生影響於判決之證據漏未審酌
    聲請再審部分，揆諸上開說明，其聲請再審之程序為不合法
    ，爰依刑事訴訟法第433 條規定裁定駁回之。
三、次按有罪之判決確定後，須有刑事訴訟法第420 條第1 項所
    列第一款至第六款情形之一者，始得為受判決人之利益聲請
    再審，且其中第六款所謂「發見確實之新證據」，係指於事
    實審法院判決前即已存在，而發見在後或審判時未經注意之
    證據，且就證據本身形式觀察，固不以絕對不須經過調查程
    序為條件，但須顯然可認為足以動搖原有罪之確定判決，始
    足當之。本件聲請人因販賣第一級毒品罪，經本院以97年度
    上訴字第1116號判處有期徒刑十七年確定。本件聲請人並未
    提出證人乙○○、丙○○之不利聲請人證言係屬虛偽；而僅
    對於原判決取捨證人乙○○、丙○○之證述，及不採聲請人
    所為「丙○○被查獲之甲基安非他命及在健身工廠查獲之甲
    基安非他命，全部都是翁良樹的，是他交給我，並請我幫他
    保管，當天是翁良樹叫丙○○來拿其中部分之甲基安非他命
    ，因丙○○被查獲，我纔將其餘之甲基安非他命藏放到健身
    工廠；與『宗慶』聯絡要賣甲基安非他命的人是丙○○，跟
    我無關；因乙○○及丙○○兩人均懷疑他們被查獲與我有關
    ，才會挾怨報復誣陷」之辯解，再事爭執，難認符合上開聲
    請再審之情形，亦無足以動搖原確定判決之新證據可言，此
    部分再審之聲請，即為無理由，爰依刑事訟訴法第434 條第
    1 項規定裁定駁回之。
中    華    民    國    98    年    7     月    6     日
                  刑事第四庭    審判長法  官  蕭權閔
                                      法  官  陳吉雄
                                      法  官  李嘉興
以上正本證明與原本無異。
如不服本裁定，應於送達後五日內向本院提出抗告狀。
中    華    民    國    98    年    7     月    6     日
                                      書記官  陳靖華


司法院資訊處製作；財團法人民間司法改革基金會備份。
